# 受托加工材料在报表上的列示

提问人：hcl1986 时间：2013-09-11 11:40:59
分录应当为： 借：受托加工物资 贷：受托加工物资款 报表中不列示，只做备查。

回答人：chenyiwei
赞同此观点。因为受托方不承担受托加工材料所有权上的主要风险和报酬，因此不确认为受托方自身的资产；也不存在相应的符合负债确认条件的现时义务。

提问人：hcl1986 时间：2013-09-12 14:54:01
我认为应该按同样的原则处理。

回答人：chenyiwei
前提是纯属提供代销劳务（仅确认提供代销劳务的收入），不承担存货所有权上的风险和报酬。